臺灣板橋地方法院刑事判決　　　　　　　　　　　　　九十年度易字第一一三號
　　公　訴　人　臺灣板橋地方法院檢察署檢察官
　　被　　　告　乙○○
　　　　　　　　丙○○
右列被告等因竊盜案件，經檢察官提起公訴 (八十九年度偵字第一六三七二號)，本
院判決如左：
    主  文
乙○○共同竊盜，累犯，處有期徒刑捌月。
丙○○共同竊盜，處有期徒刑柒月。
    事  實
一、乙○○曾因詐欺案件，於民國（下同）八十三年間經臺灣高等法院判決有期徒刑
    五月確定，甫於八十五年十二月十八日縮刑期滿執行完畢；丙○○曾因傷害案件
    ，於八十二年間經臺灣高雄地方法院判決有期徒刑四月確定，並於八十二年九月
    十日易科罰金執行完畢（丙○○未構成累犯）；乙○○利用其前向林明德、甲○○分租位於台北縣永和市○○路一八三號一樓店面之便，明知林明德、甲○○所
    有如附表所示之物品平日堆放於上址二樓房間內，竟與丙○○共同意圖為自己不
    法之所有，由丙○○接續於八十九年六月二十九日起至同年七月一日止，僱用不
    知情之搬家公司，將如附表所示之物品搬運至丙○○所經營位於臺北縣板橋市○○路之商店內，而共同竊取該物。
二、案經甲○○訴由台北縣警察局永和分局報告臺灣板橋地方法院檢察署檢察官偵查
    起訴。
    理  由
一、訊據被告丙○○固坦承於右揭時地僱用搬家公司將如附表所示之物品搬運至其所
    經營位於板橋市○○路之店內等情不諱，惟渠與被告乙○○均矢口否認有何竊盜
    犯行，被告乙○○辯稱：伊接手林明德的店，林明德使用二樓，一樓由伊使用，
    一樓所存放的東西都是隨便伊處理，伊接手後又將店交給丙○○開設耀錦公司，
    後來丙○○也沒有辦法經營，丙○○搬走時，伊不知道東西搬到那裡去了，他（
    指丙○○）搬走時伊不在場云云；被告丙○○則辯稱：東西伊搬到板橋市○○路
    ，是之後伊開的店，因那時東西很多，房東說東西要搬走，叫林明德他又不出面
    ，所以伊才搬走，現在這些證照，伊已找不到了云云。惟查：右揭犯罪事實，業
    據告訴人甲○○於警、偵訊時指訴不移，並經目擊證人即大樓管理員曾文紀於警
    訊時證稱：「．．．我曾於八十九年六月二十九日十九時許，看到丙○○帶華江
    橋貨運搬家公司到永和市○○路一八三號搬東西。」、「當時丙○○帶二台小卡
    車到甲○○之店內，搬運一些雜物、櫃子等（詳細物品名稱、數量不詳），共搬
    了二趟，自八十九年六月二十九日十九時許一直搬到八十九年六月三十日二時許
    （應係七月一日凌晨二時許之誤）。」、「因我平日較常看到丙○○，所以認識
    外，其餘均不認識，當天共有三個人（含丙○○）到場搬東西。」各等語（警卷
    第三頁），參以被告丙○○於偵查中亦供承：「（是否搬到林的東西？）有，因
    後來聯絡不到他，所以尚未還。」、「（是否換了鎖？）孫先生交代要換的，是
    今年五月份。」各等語（偵卷第五十一頁），又被告乙○○、丙○○於偵查中又
    均供承只有伊等有鑰匙等語（偵卷第十五頁背面），足見如附表所示之物確遭被
    告二人搬走，又上開物品遭被告二人搬運一空後，迄已一年十月之久，惟仍未見
    被告二人返還，被告二人有為自己不法所有之意圖甚明，是被告二人前揭所辯，
    不足採信，本件事證明確，被告二人犯行，均堪認定。
二、核被告二人所為，均係犯刑法第三百二十條第一項之竊盜罪。被告二人就上開竊
    盜犯行，有犯意之聯絡及行為之分擔，應依刑法第二十八條規定之共同正犯論處
    。又被告乙○○曾因詐欺案件，於民國八十三年間經臺灣高等法院判決有期徒刑
    五月確定，於八十五年十二月十八日縮刑期滿執行完畢，有刑案資料查註紀錄表
    可參，五年內再犯本件有期徒刑以上之罪，為累犯，應依刑法第四十七條規定，
    加重其刑。爰審酌被告二人之犯罪動機、目的、手段、品性、生活狀況、智識程
    度、犯罪所生之損害非輕，及被告二人犯後否認犯行不知悔悟等一切情狀，分別
    量處如主文所示之刑，以資懲儆。
據上論斷應依刑事訴訟法第二百九十九條第一項前段，刑法第二十八條、第三百二十
條第一項、第四十七條，罰金罰鍰提高標準條例第一條前段，判決如主文。
本案經檢察官曾文鐘到庭執行職務
中    華    民    國      九十一      年      四      月        四      日
                                      臺灣板橋地方法院刑事第四庭
                                          法  官  李  崇  豪
右正本證明與原本無異。
如不服本判決，應於判決送達後十日內，向本院提出上訴狀。
              書記官  金  和  國
中    華    民    國      九十一      年      四      月        八      日
附錄法條全文：
刑法第三百二十條
意圖為自己或第三人不法之所有，而竊取他人之動產者，為竊盜罪，處五年以下有期
徒刑、拘役或五百元以下罰金。
意圖為自己或第三人不法利益，而竊佔他人之不動產者，依前項之規定處斷。
前二項之未遂犯罰之。
